臺灣高等法院刑事判決　　　　　　　　95年度上訴字第4600號
上　訴　人
即　被　告　甲○○
選任辯護人　賴志凱律師
　　　　　　邱群傑律師
上列上訴人因毒品危害防制條例案件，不服臺灣新竹地方法院93
年度重訴字第7號，中華民國95年8月14日第一審判決（起訴案號
：臺灣新竹地方法院檢察署93年度偵字第585號；併辦案號: 臺
灣苗栗地方法院檢察署93年偵字第1532號、第1894號、偵緝字第
155號、第156號），提起上訴，本院判決如下：
    主  文
原判決撤銷。
甲○○共同意圖販賣而持有第一級毒品，處有期徒刑拾參年，褫
奪公權捌年。
扣案之第一級毒品海洛因，淨重為參佰伍拾玖點參壹公克（空包
裝重，伍點肆肆公克，純度百分之柒拾陸點玖壹，純質淨重貳佰
柒拾陸點參伍公克），均沒收銷燬之。
    事  實
一、緣甲○○於不詳時間及地點，自不詳年籍之人處取得淨重三
    百五十九點三一公克（按純質淨重二百七十六點三五公克）
    之第一級毒品海洛因，並放置在其位於台北市○○○路○段
    二四四巷九弄二之三號四樓（或五樓）之住處內。嗣萌販賣
    第一級毒品之意圖，而與鍾萬欽 (業經原審通緝在案)共同
    基於意圖販賣第一級毒品海洛因犯意之聯絡，先於九十三年
    一月十一日晚間九時三十六分許，以行動電話號碼0000
    000000和鍾萬欽使用之行動電話號碼0000000
    000聯絡，雙方約定翌日下午二時許，由鍾萬欽到甲○○
    上開住處拿取上開海洛因，並負責販賣事宜，販賣所得由甲
    ○○分得新台幣（下同）八十萬元，超過八十萬元部分之利
    益則由鍾萬欽獲得。同年月十二日中午一時許，甲○○在鍾
    萬欽未到達前，先將該包海洛因，藏匿於停放在其住處附近
    永興宮旁巷內，由不知情廖錦安所有而交予甲○○使用之車
    牌號碼ＤＩＫ—五六六號重型機車之置物箱中。迨同日下午
    一時三十分許，鍾萬欽駕駛其所有車牌號碼ＪＫ—三六二五
    號自用小客車到達甲○○之住所後，二人相偕前往上開停放
    重型機車處，由甲○○指示鍾萬欽該機車置物箱中藏有欲販
    賣之海洛因，鍾萬欽旋自行打開該置物箱取得置放在內之前
    開海洛因一包後，二人即分道揚鑣，鍾萬欽復駕駛前開自用
    小客車南下尋求買主。
二、惟二人行動電話早已被負責偵辦之調查員監聽，行蹤亦被跟
    監掌握，在根據電話監聽現譯內容確定鍾萬欽已取得海洛因
    後，乘鍾萬欽駕車行經國道三號高速公路香山交流道往竹南
    鎮方向時，由尾隨跟監之法務部調查局台中市調查站人員當
    場人贓俱獲，而循線查悉上情。
三、案經法務部調查局台中市調查站移送台灣新竹地方法院檢察
    署檢察官偵查起訴。
    理  由
甲、程序方面：
  一、公訴人於原審九十四年十二月二十三日審理時，限縮上開
      原起訴書所載犯罪事實，並變更為：甲○○於九十三年一
      月十一日晚間七時許以後至翌日上午某時，在不詳地點，
      自不詳年籍之人取得淨重三百五十九點三一公克之第一級
      毒品海洛因，並放置在其位於台北市○○○路○段二四四
      巷九弄二之三號四樓之住處內，其餘之後之犯罪事實如起
      訴書所載；復就原起訴法條變更為違反毒品危害防制條例
      第五條第一項之意圖販賣而持有第一級毒品之罪嫌，合先
      敘明。
  二、共同被告鍾萬欽於調查站陳述之筆錄及檢察官偵訊時陳述
      之筆錄，有無證據能力？
      經查九十三年一月十二日法務部調查局台中市調查站及同
      年月十三日法務部調查局北部地區機動工作組所為之調查
      筆錄，經原審勘驗調查筆錄製作過程之全程錄影光碟結果
      ，共同被告鍾萬欽於詢問過程中，其或撥打行動電話，或
      接聽行動電話，或吸食香煙、檳榔，或吃便當等，過程常
      常沈默，並未發現調查員有任何強暴之舉動及脅迫之語氣
      ，且自稱其所有陳述係基於自由意思所為，甚至在調查員
      解開手銬後，再主動要求戴上手銬，神情自若等情（此有
      原審九十五年六月二十二日勘驗筆錄一份在卷可稽）；於
      同年一月十二日晚間九時許，復拒絕接受夜間訊問而希望
      休息（參見偵查卷第二十二頁）；另於嗣後檢察官訊問時
      自承：當時調查員所寫的皆是我說的；未被刑求等語（參
      見偵查卷第八十八頁、第八十七）等情形判斷，共同被告
      鍾萬欽之上開陳述應具有可信之特別情況，且確為證明犯
      罪事實存否所必要。九十三年一月十三日共同被告鍾萬欽
      另在檢察官訊問時所製作之訊問筆錄，係經被告甲○○在
      場所做之陳述，並經被告甲○○與同案被告鍾萬欽當場對
      質，檢察官復予被告甲○○陳述意見詰問同案被告鍾萬欽
      之機會（參見偵查卷第四十三頁至第四十四頁）；二人陳
      述過程又係全程錄音，過程尚無強暴脅迫等情況，且確具
      有證明被告犯罪之必要性存在，而共同被告鍾萬欽又所在
      不明而傳喚不到，經原審通緝在案，應類推適用刑事訴訟
      法第一百五十九條之三之規定，而得為證據。
乙、實體方面：
  一、訊據上訴人即被告甲○○矢口否認上述犯罪事實，辯稱：
      伊當天並未交付扣案之毒品海洛因給鍾萬欽等語。惟查；
    (一)共同案被告鍾萬欽係於九十三年一月十二日下午三時十
        分許，駕駛車號ＪＫ─三六二五號自用小客車，在行經
        國道三號高速公路香山交流道往竹南鎮方向行駛時，為
        調查局人員在其車內查獲疑似毒品之白粉末一包，經送
        驗結果確為一級毒品海洛因，淨重達三百五十九點三一
        公克（空包裝重，五點四四公克，純度百分之七十六點
        九一，純質淨重二百七十六點三五公克），此有同案被
        告鍾萬欽在法務部調查局台中市調查站九十三年一月十
        二日詢問筆錄、九十三年一月十二日搜索扣押筆錄及法
        務部調查局九十三年二月十六日調科壹字第一００００
        一九九三號鑑定通知書（參見九十三年偵字第五八五號
        卷第一０九頁）各一份在卷可稽，及共同被告鍾萬欽指
        認被告甲○○之中華民國護照申請書影本、被告甲○○
        入出境詢紀錄各一份、行動電話三支（含鍾萬欽使用一
        支；甲○○使用二支）扣案可證，此部分事實，應堪認
        定。
    (二)共同被告被告鍾萬欽於法務部調查局台中市調查站初訊
        時稱：扣案之一級毒品海洛因係甲○○所交付給我；甲
        ○○於九十三年一月十一日晚間打我的0000000
        000行動電話給我，要我明（十二）日下午一、二點
        左右到其台北市○○○路住所（門牌號碼不記得），我
        今（十二）日依約前往，先到甲○○家跟他碰頭，他告
        訴我他朋友手上有一批海洛因毒品，農曆年節將至要我
        替他銷售，我見有利可圖，遂答應他為渠販售海洛因毒
        品，之後我跟甲○○一起步出他家，走進他家附近巷子
        ，他即用手指一部機車（車牌號碼我不知道）表示；機
        車行李箱內有一包海洛因毒品，行李箱未鎖海洛因毒品
        要我拿走，我就依甲○○指示前去取走前述所查獲之海
        洛因毒品，便各自離去等語，並當場指認被告甲○○護
        照申請書上之相片無誤（參見九十三年偵字第五八五號
        偵查卷第十九頁至第二十一頁；另參見原審九十五年六
        月二十二日勘驗筆錄）；核與其翌日在調查局北部地區
        機動工作組陳述確係向被告甲○○拿取毒品等語相符（
        同上偵卷第二十三頁反面）。
    (三)又共同被告被告鍾萬欽在檢察官訊問時陳述稱：是甲○
        ○聯絡我的；是甲○○在九十三年一月十一日打000
        0000000號行動電話給我，要我於九十三年一月
        十二日到台北市○○○路○段二四四巷九弄二之三號四
        樓找他，我到的時候他說他的朋友有一批毒品要我幫他
        賣毒品，我便答應幫他賣毒品，‧‧‧，他指一部機車
        說，該車行李箱內有一包海洛因，要我自己拿走去賣；
        扣案的海洛因就是在該機車的行李箱人取得等語；嗣經
        檢察官一再追問，亦稱：甲○○沒有親手拿給我，但他
        指著一部機車叫我去拿的；確實是到甲○○住處拿毒品
        的（同上偵卷第四十頁、第四十三頁、第四十四頁）等
        語亦均相符合，參諸共同被告鍾萬欽陳述之過程並未受
        到任何強暴脅迫，且係在自由意志下所為，已如前述，
        則該陳述內容堪認為真實。
  二、雖共同被告鍾萬欽嗣後於檢察官訊問時翻異前供，改稱：
      毒品與被告甲○○無關；當天是向綽號「阿草」的人拿的
      ；是伊誣賴甲○○的（參見偵查卷第七十九頁、第八十八
      頁）等語。惟查，共同被告鍾萬欽於法務部調查局及檢察
      官初訊時，並未提及綽號「阿草」之人，此為其所自承（
      參見偵查卷第七九頁），且有上述筆錄為證；而共同被告
      鍾萬欽翻異前供所為之陳述又係於九十三年一月十三日交
      保後所為（按即同年二月五日及同年二月十二日），已令
      人質疑其後陳述扣案毒品係向綽號「阿草」之人所拿取的
      真實性。另對於綽號「阿草」之人究係何人，復未提出任
      何積極具體事證以實其說，且對於當時與綽號「阿草」之
      人如何交涉的過程前後所述不一，亦未能為合理的交代（
      參見偵查卷第七十九頁），自難遽信為真實。再者，被告
      甲○○與共同被告鍾萬欽間並彼此無任何過節，當無任意
      攀誣此重罪之理，是共同被告鍾萬欽嗣後翻異前供之詞尚
      難採信。
  三、另本件查獲單位即法務調查局台中市調查站人員係因偵辦
      他案而查知本案被告甲○○涉有犯罪嫌疑，經於九十三年
      一月十一日，電話監聽得知被告甲○○以暗語要求共同被
      告鍾萬欽到其台北住處拿取毒品，遂於翌日，配合電話監
      聽作業線上現譯程序及現場跟監的方式，於確定被告甲○
      ○交付共同被告鍾萬欽毒品後，遂於同年一月十二日下午
      三時十分許，乘共同被告鍾萬欽駕駛車號ＪＫ─三六二五
      號自用小客車，在行經國道三號高速公路香山交流道往竹
      南鎮方向行駛之際，為調查站人員在其車內查獲扣案毒品
      海洛因一包等事實，業據當天施行跟監及查獲程序之證人
      蔡健崇、蔡榮茂、李虎、洪宗耀等人證述明確在案（參見
      原審九十四年十二月二十二日審判筆錄），核與法務部調
      查局台中市調查站九十三年七月二日中緝字第０九三六０
      五０九三七０號函（偵查卷第一六九頁）、九十四年三月
      四日中緝字第０九四六０五０六一七０號函各一份，所載
      偵辦過程均相符合。亦與被告於檢察官訊問時稱：鍾萬欽
      確實有在九十三年一月十二日下午一點到我住處等語相符
      （參見偵查卷第四十二頁）。
  四、再者，卷附電話號碼為0000000000之行動電話
      監聽紀錄，經原審於九十四年十一月十日準備程序當庭勘
      驗結果，該電話監聽錄音內容與譯文相符，被告亦自承確
      係伊與證人鍾萬欽間之對話無訛；而依九十三年一月十一
      日至翌日，調查局人員就被告甲○○所使用之電話號碼0
      000000000及證人鍾萬欽使用之電話號碼000
      0000000號之電話監聽資料及譯文所示（另參見原
      審九十四年十二月二十一日勘驗筆錄更正部分原譯文內容
      ）：
    （一）九十三年一月十一日晚間九時三十六分二十九秒開始
          ，被告甲○○與共同被告鍾萬欽有如下的對話：
          蔡：你媽那個什麼藥吃骨頭那個的要不要過來拿！
          鍾：好呀，什麼時候過去。
          蔡：看你什麼時候？
          鍾：明天！明天！
          蔡：呀！我跟你講哦，你叫那個那個欠我錢的，錢準
              備好哦！
          鍾：好！好！沒問題！
              ：：：
          蔡：你朋友欠我的是八十哦！
          鍾：好！好！ＯＫ！
              ：：：
          依上開對話內容可知被告甲○○及共同被告鍾萬欽間
          ，言詞閃爍，意圖規避部分不欲為他人知悉之犯罪事
          實至為明顯，而應非一般朋友間正常往來之對話，調
          查局偵辦人員因此懷疑二人在翌日可能會有交易。
          另據共同被告鍾萬欽被查獲後於調查局北部地區機動
          工作組陳述稱：被告甲○○說「你媽那個什麼藥吃骨
          頭那個的要不要過來拿！」因為我並未託甲○○買什
          麼藥，蔡某可能是要找我北上找渠的藉口；又「你那
          個欠我錢的，錢準備好」、「你朋友欠我的是八十哦
          ！」等語是前述遭查扣的海洛因毒品，甲○○要我最
          少以八十萬賣出，故應表示我拿了蔡某的海洛因毒品
          ，等於我欠蔡某八十萬元等語（參見偵查卷第二十四
          頁）；嗣於檢察官訊問時亦稱：被告甲○○說這包毒
          品賣完後要給他新台幣八十萬元，其餘專歸我所有；
          即他要我一包至少八十萬元以上等語（參見偵查卷第
          四十頁）。而當時一塊三百六十五公克之海洛因，其
          價格約八十萬至一百二十萬元，業據證人即調查員蔡
          榮茂、李虎在原審審理時具結證述明確（參見原審九
          十四年十二月二十二日審判筆錄第九頁、第二十六頁
          ），亦證與共同被告鍾萬欽所述及最後查獲之事實相
          符，而堪採信。
    （二）九十三年一月十二日下午二時十六分二十五秒開始，
          在共同被告鍾萬欽離開被告蔡家祥住處後，二人之對
          話內容如下：（參見原審九十四年十二月二十一日勘
          驗筆錄）鍾：喂！
          蔡：哈囉！你要拿去給他試的時候，你要先拿回家，
              才拿一小點去給他。
          鍾：我知道！
          蔡：你不要整罐拿過去。
          鍾：我曉得！我曉得！
              ：：：
          蔡：要儘快回答，那個現在要的不得了，人家拿的。
          鍾：好！ＯＫ！
    （三）九十三年一月十二日下午二時四十六分四十秒開始，
          共同被告鍾萬欽行駛在高速公路時二人之對話內容如
          下：（參見原審九十四年十二月二十一日勘驗筆錄）
          蔡：哈囉，你在高速公路啊？
          鍾：對呀。
          蔡：我跟你講，你那個東西拿一點，你要綁好，那個
              氣不要跑掉了。
          鍾：我知道。好！好！
          蔡：放好。好！
          鍾：ＯＫ！
          依上開對話，顯可認為被告甲○○確有交付扣案毒品
          予共同被告鍾萬欽，否則何需再三叮嚀提醒鍾萬欽要
          小心謹慎，只能拿一小點給買主試用，不能整罐拿去
          給買主試用，並強調「那個現在要的不得了」、「要
          綁好」、「放好」等語。
          而偵辦此案之調查局人員，亦係因監聽二人上開二段
          對話，始確定被告甲○○已將毒品交付予共同被告鍾
          萬欽，方於九十三年一月十二日下午三時十分許，乘
          共同被告鍾萬欽駕駛車號ＪＫ─三六二五號自用小客
          車，行經國道三號高速公路香山交流道往竹南鎮方向
          行駛時，才決定予以攔查，並確實扣獲毒品海洛因一
          包。共同被告鍾萬欽於調查局北部地區機動工作組復
          稱：監聽內容譯文中「你要拿去給他試的時候，你要
          先拿回家，才拿一小點去給他，你不要整罐拿過去，
          要儘快回答，那個現在要得不得了」，被告甲○○的
          意思是要我拿海洛因毒品給他人試樣品時，僅須拿一
          點點給他人試，不要整包海洛因毒品都交給他人，另
          外甲○○僅給我一天時間處理該包海洛因，故要我儘
          快告訴甲○○處理情形等語（參見偵查卷第二十四）
          。亦堪佐證被告甲○○確有交付扣案毒品予共同被告
          鍾萬欽無誤。
  五、按扣案之一級毒品海洛因，淨重達三百五十九點三一公克
      （空包裝重，五點四四公克，純度百分之七十六點九一，
      純質淨重二百七十六點三五公克），一般價格約八十萬至
      一百二十萬元，已如前所述；且無論販賣、運輸、意圖販
      賣而持有或單純持有上開海洛因均屬重大之犯罪行為，共
      同被告鍾萬欽及被告甲○○當知之甚詳，依常情而論，共
      同被告鍾萬欽斷不可能在身上攜帶上開價值甚高之海洛因
      ，又恐被警查獲的情形下，再無故到被告甲○○住處。而
      共同被告鍾萬欽在到達被告甲○○住處，嗣後離開，迄被
      調查員查獲為止，其行蹤均在調查員跟監掌握下，自不可
      能再到其他地方，向其他人拿取扣案之海洛因。
  六、另據共同被告鍾萬欽於檢察官訊問時稱：被告甲○○說這
      包毒品賣完後要給他新台幣八十萬元，其餘專歸我所有；
      即他要我一包至少賣八十萬元以上，我還沒有決定販賣給
      何人，因為是他臨時打電話給我等語（參見偵卷第四十頁
      至第四十一頁），核與其在法務部調查局台中市調查站及
      北部地區機動工作組陳述情形相符；再者扣案之一級毒品
      海洛因，淨重達三百五十九點三一公克（空包裝重，五點
      四四公克，純度百分之七十六點九一，純質淨重二百七十
      六點三五公克），價格約八十萬至一百二十萬元，已遠遠
      超出一般正常施用者持有之數量；被告二人被查獲後尿液
      經送驗結果，亦均呈嗎啡「陰性」反應，此有法務部調查
      局九十三年二月十一日調科壹字第九三六二三八０三八０
      號檢驗通知書二份在卷可稽（參見偵查卷第一一一頁及第
      一一二頁），被告二人主觀上確有共同意圖販賣而持有扣
      案海洛因甚明。
  七、至證人蔡健崇、蔡榮茂、李虎、洪宗耀等人在原審審理時
      ，雖到庭證述未親眼見到被告甲○○親手交付扣案之毒品
      海洛因予共同被告鍾萬欽，惟均證述被告二人當時確曾一
      起到被告甲○○住處附近永興宮旁巷子中之機車旁，此與
      共同被告鍾萬欽於被查獲後陳述：甲○○沒有親手拿給我
      ，但他指著一部機車叫我去拿的等語相符（參見偵查卷第
      四十三頁），再參酌其後被告二人之上開電話監聽譯文，
      堪認二人確有交付之行為，上述證人之證言並無法為有利
      於被告之認定。
  八、被告雖又辯稱: 共同被告鍾萬欽於當天下午係要到我住所
      要向我借一萬元及拿虎骨酒云云。惟查共同被告鍾萬欽於
      偵查程序中，經過調查局及檢察官多次訊問，均未提及當
      天係要到被告甲○○處向其借一萬元等情事，又苟共同被
      告鍾萬欽本身擁有扣案價值不菲之海洛因，變現並不困難
      ，又何需隨身攜帶大量毒品再開車遠至台北，向被告甲○
      ○僅借區區一萬元乎？且被告甲○○雖自承因阿路（按即
      鍾萬欽）「打電話」跟我借錢，沒錢沒答應等語（參見偵
      查卷第六頁），惟二人並未曾在電話監聽紀錄中提及此事
      ；嗣被告復改稱：當時以為鍾要到我家拿治療骨頭酸的藥
      給他媽喝，「見面表示」要向我借一萬元家用，但未借他
      錢等語（參見偵查卷第五十五頁），前後所述不一，所言
      更難置信。而另一目的係去拿虎骨酒，惟共同被告鍾萬欽
      被查獲時，調查員並未在其車上發現任何虎骨酒或藥物，
      此亦據證人蔡健崇、蔡榮茂、李虎、洪宗耀等人在原審審
      理時證述綦詳。另據被告甲○○於原審審理時陳述稱：我
      與鍾萬欽不太熟，不常在一起，沒有金錢往來等語（見原
      審九十四年十二月二十三日審判筆錄第九頁、第十頁），
      共同被告鍾萬欽又怎會向被告甲○○借錢及拿虎骨酒？是
      此部分所辯顯與常情不合，尚難採信。
  九、被告復辯稱: 在其與共同被告鍾萬欽的電話中稱：「你朋
      友欠我的是八十哦！」、「八千呀」，是鍾萬欽的友人阿
      龍向其借人民幣二千元，折合台幣八千元，不是八十萬的
      意思云云。惟查此部分被告並未提出任何積極證據以實其
      說，共同被告鍾萬欽對此部分亦未有相關之陳述，又「八
      十」與「八千」依一般人之智識程度極易分辨，被告甲○
      ○竟於前後為不同的陳述，顯係規避之詞，此部分亦無足
      可採。
  十、被告另辯稱: 因在大陸地區喝酒，共同被告鍾萬欽和他的
      朋友打架，我在勸架拉鍾萬欽，鍾萬欽就以為我有打他而
      發生過爭執，懷恨在心云云。惟據被告甲○○陳述稱：該
      件事件發生在九十二年七、八月，之後與鍾萬欽就沒有見
      面，只有通電話問候最近做什麼等語（參見前開審理筆錄
      第十一頁）。惟二人既已交惡，又何需通電話彼此問候？
      共同被告鍾萬欽又為何會到被告家中？復觀二人上開電話
      監聽紀錄，彼此並無惡言相向，語氣平和，絲毫無任何怨
      恨之意，若曰二人已痛恨彼此，交惡至相互誣賴重罪之程
      度，孰能置信？
十一、綜上各情，被告前開所辯，無非事後飾諉卸之詞，不足採
      信，本件事證明確，被告犯行，洵堪認定。又被告聲請將
      扣案毒品包裝送請鑑定是否留存其指紋乙節，經送請法務
      部調查局鑑定結果，雖認扣案毒品外包裝袋上未發現有清
      晰可供比對之指紋，有該局96年1月18日調科貳字第
      09600030930號鑑定通知書在卷可按，惟尚難據此而為被
      告有利之認定，併此明。
十二、核被告意圖販賣而持有第一級毒品，所為係犯毒品危害防
      制條例第5條第1項之罪。被告行為時，修正前刑法第28條
　　　規定：「二人以上共同實施犯罪之行為者，皆為正犯」；
      修正後刑法第28條規定：「二人以上共同實行犯罪之行為
      者，皆為正犯」。修正後刑法第28條規定之共同正犯，基
      於個人責任原則及法治國人權保障，限於直接從事構成犯
      罪事實之行為者（含共謀共同正犯），排除「陰謀共同正
      犯」及「預備共同正犯」之類型，是修正後之共同正犯之
      可罰性要件之範圍業已限縮。惟本件情形，被告係直接從
      事犯罪構成要件行為，不論依修正前、後之規定，均成立
      共同正犯。被告就上開犯行，與鍾萬欽間有犯意之聯絡，
      行為之分擔，依刑法第28條之規定均為共同正犯。
十三、原審予以論科，固非無見。惟查被告行為後，94年1月7日
      修正公布之刑法，自95年7月1日施行，修正後之刑法第37
      條第2項，已將裁量宣告褫奪公權之有期徒刑宣告刑下限
      ，由六月提高為一年，原審未依新法第2條第1項但書規定
      ，為新舊法之比較適用，尚有未洽。被告提起上訴，否認
      犯罪，雖無理由，惟原判決既有可議，自屬無可維持，應
      予撤銷改判。爰審酌被告犯罪動機、目的、手段、品行及
      本件尚無實際被害人與本件扣得之一級毒品海洛因，淨重
      達三百五十九點三一公克（空包裝重，五點四四公克，純
      度百分之七十六點九一，純質淨重二百七十六點三五公克
      ），若販賣既遂，其犯罪對社會所產生之危害甚大，且被
      告犯罪後不知悔改，飾詞否認犯罪等一切情狀，量處如主
      文所示之刑。扣案之第一級毒品海洛因，淨重為三百五十
      九點三一公克（空包裝重，五點四四公克，純度百分之七
      十六點九一，純質淨重二百七十六點三五公克），為違禁
      物，應依毒品危害防制條例第十八條第一項前段之規定沒
      收銷燬之。另扣案之行動電話三支，被告甲○○所持有之
      手機二支均無門號，是否供本件犯罪所用之物無法確定；
      被告鍾萬欽所持有之手機，其門號係案外人楊智文所有，
      亦不符合沒收之要件，此部分爰均不諭知沒收。又被告行
      為後，94年1月7日修正公布之刑法，自95年7月1日施行，
      修正後之刑法第37條第2項，已將裁量宣告褫奪公權之有
      期徒刑宣告刑下限，由六月提高為一年，依新法第2條第1
      項但書規定，比較新舊法結果，應適用較有利於行為人之
      新法規定；本院依其犯罪之性質認為有褫奪公權之必要，
      並依刑法第37條第2項宣告褫奪公權8年。
十四、檢察官移送併辦意旨另以：被告甲○○另於九十三年二月
      間某日，在苗栗縣頭份鎮某處，委託鍾萬欽，尋找一位成
      年男子，至泰國帶回第一級毒品海洛因回臺灣，事成之後
      ，甲○○將支付一筆數目不詳之金錢給鍾萬欽。鍾萬欽於
      答應後，旋與甲○○共同基於運輸第一級毒品海洛因入境
      回臺之犯意聯絡，而於九十二年三月間某日，在苗栗縣苗
      栗市某處，告知風志祥有錢可賺，只要風志祥至泰國攜帶
      海洛因回來臺灣，且不用出機票錢，亦不必負擔任何食宿
      費用。風志祥立即同意鍾萬欽之邀約，而與鍾萬欽、甲○
      ○共同基於運輸海洛因入境回臺之犯意聯絡，將身分證、
      照片交給鍾萬欽，鍾萬欽即持甲○○所交付之二萬二千元
      ，並把風志祥交付之上述證件，委託不知情之旅行社人員
      ，辦理風志祥之護照、簽證及購買由臺灣至泰國之來回機
      票。嗣於九十三年四月三日，鍾萬欽陪同風志祥至桃園中
      正國際機場，並交付甲○○提供之「000000000
      0」號之ＥＲＩＣＳＳＯＮ牌Ｔ２８ＳＣ型行動電話一支
      （含ＳＩＭ卡一片），作為聯絡之用，風志祥即於同日十
      七時十分許，搭乘荷蘭航空ＫＬ８７８號班機出境前往泰
      國曼谷機場後，甲○○委託泰國人「阿猜」到場接機，並
      安排風志祥住宿於曼谷市某不詳飯店，復由甲○○帶領風
      志祥至曼谷市區○街、看秀及上酒店，費用均由甲○○支
      出。而於九十三年四月七日搭機返國前，甲○○在前述飯
      店，告訴風志祥若將海洛因帶到臺灣，將給付十萬元，並
      將海洛因毛重五百四十五點五公克以塑膠袋分三包裝（合
      計淨重五百二十二點一一公克，純度百分之四十四點九九
      ，純質淨重二百三十四點九０公克），再以透膠帶分別黏
      貼於風志祥之腹部及左、右大腿內側，復提供女用束褲1
      件，由風志祥自行穿上，風志祥再穿著其隨身衣物之後，
      隨即搭乘荷蘭航空ＫＩ８７７號班機返國，於當日十八時
      許，飛機入境抵達桃園中正國際機場，在入境大廳為警查
      獲，扣得上述海洛因三包、束褲、膠帶、行動電話。復於
      同日十八時三十分許，在三樓旅客大廳，查獲前來接應風
      志祥及海洛因之鍾萬欽，扣得甲○○提供鍾萬欽聯絡用之
      「0000000000」號ＭＯＴＯＲＯＬＡ牌Ｐ７６
      ８９型行動電話一支（含ＳＩＭ卡一片），因認被告係犯
      毒品危害防制條例第4條第1項及懲治走私條例第2條第1項
      之罪。惟查經本院審理結果，本案論罪部分業據公訴人於
      審理時陳述，僅認被告涉犯毒品危害防制條例第五條第一
      項之意圖販賣而持有海洛因罪，已如前述；而上開併辦部
      分係由海外運輸回國，與本案部分無連續犯裁判上一罪之
      關係，非起訴效力之所及，本院自無由審理，應退由原併
      案檢察官另為適法之處理，併此敘明。
據上論斷，應依刑事訴訟法第369條第1項前段、第364條、第299
條第1項前段、毒品危害防制條例第5條第1項、第18條第1項前段
、刑法第11條前段、第2條第1項但書、第28條、第37條第2項，
判決如主文。
本案經檢察官吳國南到庭執行職務。
中　　華　　民　　國　　96　　年　　3　　月　　15　　日
　　　　　　　　　刑事第十六庭  審判長法　官  葉騰瑞
　　　　　　　　　　　　　　　　　　  法　官  莊明彰
　　　　　　　　　　　　　　　　　　  法　官  吳鴻章
以上正本證明與原本無異。
如不服本判決，應於收受送達後十日內向本院提出上訴書狀，其
未敘述上訴之理由者並得於提起上訴後十日內向本院補提理由書
（均須按他造當事人之人數附繕本）。
                                      書記官  魏淑娟
中　　華　　民　　國　　96　　年　　3　  月　 15　 　 日
附錄：本案論罪科刑法條全文
毒品危害防制條例第5條
意圖販賣而持有第一級毒品者，處無期徒刑或 10 年以上有期徒
刑，得併科新臺幣 7 百萬元以下罰金。
意圖販賣而持有第二級毒品者，處 5 年以上有期徒刑，得併科新
臺幣 5 百萬元以下罰金。
意圖販賣而持有第三級毒品者，處 3 年以上 10 年以下有期徒刑
，得併科新臺幣 3 百萬元以下罰金。
意圖販賣而持有第四級毒品或專供製造、施用毒品之器具者，處
 1年以上7年以下有期徒刑，得併科新臺幣1百萬元以下罰金。
